---
title: "TP1_GIT1"
author: "Ignacio Suarez de la Rosa"
date: "22/9/2021"
output: html_document
---

**TP1:** *Elegir alguna fuente de datos, importarla en un proyecto de R, limpiarlos, transformalos, describirlos*
**Alumno: Ignacio Suárez de la Rosa**

*Trabajaré con un dataset de la Ciudad Autónoma de Buenos Aires (BAData), incocorporando los establecimientos educativos, a fin de poder conocer cual es la cantidad de establecimientos educativos públicos en la Comuna 13*


**1- Comenzaré cargando las librerías con las que voy a trabajar**

```{r}
library(tidyverse)
library(dplyr)
```

**2-Cargaré el Dataset con el que voy a trabajar, el cual dispone de información sobre los establecimientos educativos radicados en CABA** 


```{r}
Establecimientos_Educativos <- read_csv("establecimientos_educativos_WGS84.csv")
```

Ahora conozcamos nuestro dataset:

Para esto, empecemos por los nombres:

```{r}
names(Establecimientos_Educativos)
```

*Veamos como se estructura:*

```{r}
dim(Establecimientos_Educativos)
```

*El dataset dispone de 2880 registros/filas y 28 columnas:*

```{r}
ncol(Establecimientos_Educativos)
```

```{r}
nrow(Establecimientos_Educativos)
```

*Ahora, veamos el encabezado de datos:*

```{r}
head(Establecimientos_Educativos)
```

*Continuaré haciendo un resumen estadístico de los datos:*

```{r}
summary(Establecimientos_Educativos)
```

*Ahora veré la estructura del Dataset:*

```{r}
str(Establecimientos_Educativos)
```

*A continuación, haré un resumen estadístico de las Comunas del Dataset*

```{r}
summary(Establecimientos_Educativos$comuna)
```
```{r}
str(Establecimientos_Educativos$comuna)
```
*Como se puede observar, el dataset se encuentra compuesto por Establecimientos Educativos distribuidos en las 15 comunas de la Ciudad de Buenos Aires*


*Para poder realizar un analisis de los datos, filtraré por los establecimientos educativos ubicados en comuna 13*

```{r}
filtro_C13 <-filter(Establecimientos_Educativos, comuna=="13")
head(filtro_C13)
```
```{r}
dim(filtro_C13)
```
*Como podemos observar, en la Comuna 13 nuestro dataset nos arroja 203 establecimientos educativos*

*A continuación, voy a renombrar la columna del nombre del establecimiento":*

```{r}
Renombrar_C13 <- rename(filtro_C13, NOMBRE=nombre_est)

head(Renombrar_C13)
```

*Ahora limpiaré los datos con funciones de Janitor*

```{r}
Renombrar_C13 <- janitor::clean_names(Renombrar_C13)
```

*A continuación, me quedaré solo con el sector (público o privado), el nombre y el barrio*

```{r}
Seleccion_C13 <- select(Renombrar_C13, barrio, sector, nombre)

head(Seleccion_C13)
```

*Veamos cuantos establecimientos educativos del sector público hay en el barrio de Nuñez*

```{r}
Filtro_NUÑEZ_PUBLICO <-filter(Seleccion_C13, sector=="1", barrio=="NUÑEZ")
head(Filtro_NUÑEZ_PUBLICO)
```
```{r}
dim(Filtro_NUÑEZ_PUBLICO)
```

*Mi dataset arroja 24 establecimientos educativos del sector 1 (público) situados en el barrio de nuñez, correspondientes a la Comuna 13 de la Ciudad de Buenos Aires*

